【裁判字號】    90,訴,93
【裁判日期】    900417
【裁判案由】    違反毒品危害防制條例
【裁判全文】
臺灣雲林地方法院刑事判決                              九十年度訴字第九三號
    公  訴  人  臺灣雲林地方法院檢察署檢察官
    被      告  乙○○
右列被告因違反毒品危害防制條例案件，經檢察官提起公訴（八十九年度偵字第四九
二七號），本院判決如左：
    主  文
乙○○連續轉讓第二級毒品，處有期徒刑捌月。
    事  實
一、乙○○深知友人甲○○向有吸食安非他命之習慣，竟基於轉讓第二級毒品安非他
    命之概括犯意，連續於民國八十九年五、六月間，在台中縣太平市○○路三九八
    巷六之一號（公訴人誤載為六十一號）之甲○○住處內，將其所有之不詳數量之
    少許第二級毒品安非他命，無償交付予甲○○二次，再與甲○○一同於上址施用
    。嗣經警於同年六月二十二日晚上九時許經警持搜索票至甲○○上開住處搜索時
    ，始查獲上情。
二、案經南投縣警察局南投分局報告台灣南投地方法院檢察署檢察官呈請台灣高等法
    院檢察署檢察長核轉台灣雲林地方法院檢察署檢察官偵查起訴。
    理  由
一、訊據被告矢口否認有何轉讓第二級毒品安非他命（下稱安非他命）之犯行，辯稱
    ：我是和甲○○一同吸食，並未拿安非他命給他云云。然查：右揭事實，業據被
    告乙○○於偵查中坦承不諱，核與證人甲○○於偵查中證述之情節相符。證人甲
    ○○雖於本院審理時到庭改稱：我是和被告一起吸食，被告並無交付安非他命給
    我，而八十九年六月二十二日警方所查獲之一小包安非他命係我們沒有吸完，被
    告留在我的住處，我打算下次他來找我時再還給他，並不是他給我的云云，然衡
    諸常情，對施用毒品成癮者而言，毒品之重要性有時尚比性命重要，理應小心保
    管或給予有需要之友人施用，豈有隨意棄置之理，是證人上開證言顯與常情不符
    ，應係事後迴護被告之詞，不足採信。綜上，被告上開所辯，顯屬事後卸責之詞
    ，不足採信。本件事證明確，被告轉讓安非他命犯行，洵堪認定。
二、按安非他命係屬毒品危害防制條例第二條第二項第二款所列之第二級毒品；被告
    轉讓之，核犯同條例第八條第二項之轉讓第二級毒品罪。被告先後二次犯行，時
    間緊接，罪名與犯罪構成要件相同，顯係基於概括犯意而為，應依連續犯規定論
    以一罪，並加重其刑。被告持有毒品安非他命之低度行為，應為轉讓毒品安非他
    命之高度行為所吸收，不另論以持有罪行。爰審酌被告犯罪之動機、目的、手段
    、所生損害等一切情狀，量處如主文所示之刑，以資懲儆。
據上論斷，應依刑事訴訟法第二百九十九條第一項前段，毒品危害防制條例第八條第
二項，刑法第十一條前段，第五十六條，判決如主文。
中      華      民      國      九十      年      四      月    十七    日
                                        臺灣雲林地方法院刑事第二庭
            法  官  趙  思  芸
右正本證明與原本無異。
如不服本判決，應於判決送達後十日內向本院提出上訴狀( 應附繕本 )。
                                            書記官  王  淑  美
中      華      民      國      九十      年      四      月    十七    日
毒品危害防制條例第二條
本條例所稱毒品，指具成癮性、濫用性及對社會危害性之麻醉藥品與其製品及影響精
神物質與其製品。
毒品依其成癮性、濫用性及對社會危害性分為三級，其品項如左：
一、第一級  海洛因、嗎啡、鴉片、古柯鹼及其相類製品。
二、第二級  罌粟、古柯、大麻、安非他命、配西汀、潘他唑新及其相類製品。
三、第三級  西可巴比妥、異戊巴比妥、納洛芬及其相類製品。
前項毒品之分級及品項，得由行政院公告調整、增減之。
醫藥及科學上需用之麻醉藥品與其製品及影響精神物質與其製品之管理，另以法律定
之。
毒品危害防制條例第八條
轉讓第一級毒品者，處一年以上七年以下有期徒刑，得併科新臺幣一百萬元以下罰金
。
轉讓第二級毒品者，處六月以上五年以下有期徒刑，得併科新臺幣七十萬元以下罰金
。
轉讓第三級毒品者，處三年以下有期徒刑，得併科新臺幣三十萬元以下罰金。
前三項之未遂犯罰之。


司法院資訊處製作；財團法人民間司法改革基金會備份。
